【裁判字號】    99,抗,81
【裁判日期】    991115
【裁判案由】    竊盜
【裁判全文】
臺灣高等法院花蓮分院刑事裁定            99年度抗字第81號
抗  告  人
即  被  告  甲○○
上列抗告人因竊盜案件，不服臺灣花蓮地方法院中華民國99年8
月23日上訴駁回之裁定（99年度易字第266號），提起抗告，裁
定如下：
    主  文
抗告駁回。
    理  由
一、抗告意旨略以：抗告人於判決後之民國99年9月6日以郵寄掛
    號之方式寄出，有中華郵政郵戳章為證，並未逾期上訴云云
    。
二、按提起上訴，應於送達判決後10日內為之，又原審法院認為
    上訴不合法律上之程式或法律上不應准許或其上訴權已經喪
    失者，應以裁定駁回之，刑事訴訟法第349條、第362條前段
    定有明文。次按期間之計算依民法之規定，刑事訴訟法第65
    條著有明文，而一定期間內應為意思表示者，其期間之末日
    為星期日、紀念日或其他休息日時，依民法第122條規定，
    既應以其休息日之次日代之，則關於刑事訴訟計算法定期間
    時，如果期間之末日及其翌日均為上述之休息日，即均應不
    予算入（最高法院29年上字第2347號判例意旨參照）。再按
    送達文書，除本章有特別規定外，準用民事訴訟法之規定，
    刑事訴訟法第62條亦有明定，而依民事訴訟法第137條第1項
    之規定，送達於住居所、事務所或營業所不獲會晤應受送達
    人者，得將文書付與有辨別事理能力之同居人或受僱人。
三、經查，本件抗告人即被告甲○○因竊盜案件，經原審法院於
    99年8月23日以99年度易字第266號判決後，於同年月26日將
    判決正本送達於上訴人即被告在花蓮縣花蓮市○○路102 號
    之住所，因未獲會晤被告本人，故將判決正本付與被告之受
    僱人陳姿蓉受領，有送達證書及原審法院電話記錄表各1紙
    在卷可稽（見原審卷第37頁），以該日之翌日即同年月27日
    起算10日之上訴期間，且上訴人住所係在原審法院管轄區域
    之花蓮市境內，其向原審法院所為訴訟行為，無加計在途期
    間之問題（法院訴訟當事人在途期間標準第2條在途期間表
    參照），計至99年9月5日為止，該日因適逢星期日，以休息
    日次日代之，於同年月6日上訴期間即已屆滿，但上訴人遲
    至同年月7日始行上訴，此有被告提出之上訴狀及中華郵政
    掛號郵件收件回執上原審法院收狀日期章戳附卷可徵（見原
    審卷第41頁及本院卷），顯已逾越法定法定十日上訴不變期
    間。又關於上訴十日不變期間之計算，當事人郵遞上訴書狀
    者，以書狀到達法院之日，為提出於法院之日（最高法院69
    年台抗字第236號判例意旨參照）。本件被告上訴書狀到達
    原審法院之日，為99年9月7日，已如前述。則被告雖於99年
    9月6日即郵寄上訴書狀，但被告上訴書狀，到達原審法院日
    期，既已在99年9月7日之上訴期限屆滿後，自屬上訴逾期，
    要難以其向郵局提出上訴狀郵寄日期，視為書狀到達法院之
    日，併此敘明。
四、原裁定以被告逾上訴期間提起上訴，因而裁定駁回抗告人上
    訴。本院經核原判決認事用法，均無違誤。抗告人抗告意旨
    ，指摘原裁定不當，為無理由，應予駁回。
據上論斷，應依刑事訴訟法第412條，裁定如主文。
中    華    民    國    99    年    11    月    15    日
                      刑事庭審判長法  官   謝志揚
                                  法  官   許仕楓
                                  法  官   李水源
以上正本證明與原本無異。
本件不得再抗告。
中    華    民    國    99    年    11    月    15    日
                                  書記官   陳有信

司法院資訊處製作；財團法人民間司法改革基金會備份。
